# 在建工程资本化

提问人：zixun2022 时间：2023-10-21 15:43:02
陈老师您好！
假如某固定资产需要构件 1 、构件 2 、构件 3 、组合在一起才能够使用，构件 1 、构件 2 、构件 3 本身都是成品。本身并不需要长期的构建才能使用，但是组合在一起的构建时间达到了 1 年以上。那我理解虽然构件本身不需要长期构建的资产，但是支出用于购买构件的款项仍然可以资本化，不知道是否可以这样理解呢。如果只考虑构件本身是成品并不需要复杂的安装过程的话这样理解的话就不需要资本化就是错误的。
另外陈老师，如果分别完工的情况下，分别完工的部分的构建时间是否也需要 1 年以上的时间呢。

回答人：chenyiwei
1 、如果将外购的购建组合安装为一套可供使用的设备需经过复杂过程，即其中组装（整合）的工作量和成本占很大比重（极端的例子就是砖瓦和楼房的关系），那么该资产本身仍符合资本化条件。
2 、如果分别完工的情况下，分别完工的部分的构建时间应当也需要 1 年以上的时间。